【裁判字號】    97,訴,4018
【裁判日期】    971023
【裁判案由】    毒品危害防制條例
【裁判全文】
臺灣板橋地方法院刑事判決              97年度訴字第4018號
公  訴  人  臺灣板橋地方法院檢察署檢察官
被      告  甲○○
上列被告因違反毒品危害防制條例案件，經檢察官提起公訴（97
年度毒偵字第5561號），本院合議庭裁定由受命法官獨任行簡式
審判程序，判決如下：
    主    文
甲○○施用第一級毒品，累犯，處有期徒刑拾月。扣案之第一級
毒品海洛因伍包內之海洛因（驗餘淨重零點壹玖捌零公克）、含
海洛因殘渣之夾鏈袋伍個內之海洛因殘渣（量微無法秤重），均
沒收銷燬之；包裝上揭毒品之外包裝夾鏈袋共拾個、分裝杓貳支
、分裝袋壹包、電子磅秤壹個，均沒收之。
    犯罪事實
一、甲○○前於民國（下同）九十二年間因施用毒品案件，經本
    院以九十二年度毒聲字第一八九五號裁定送勒戒處所觀察、
    勒戒後，認有繼續施用毒品之傾向，再經本院以九十二年度
    毒聲字第二一三六號裁定令入戒治處所施以強制戒治，嗣因
    執行強制戒治成效及格，無繼續戒治之必要，經臺灣高等法
    院以九十三年度毒抗字第六二號裁定諭知停止戒治，所餘期
    間付保護管束，於九十三年五月五日釋放出所，該停止戒治
    付保護管束期間至九十三年七月十日期滿後，由臺灣板橋地
    方法院檢察署檢察官以九十三年度戒毒偵字第三二一號為不
    起訴處分確定。又於九十四年間因施用第一級毒品案件，經
    本院以九十四年度訴字第一三五一號判處有期徒刑七月確定
    ，於九十五年七月三十一日縮刑期滿執行完畢。再於九十五
    年間，因施用第二級毒品案件，經本院以九十五年度訴字第
    九九０號判有期徒刑五月確定，於九十六年六月十八日縮刑
    期滿執行完畢（構成累犯）。
二、詎甲○○猶不思戒絕毒癮，又基於施用第一級毒品海洛因之
    犯意，於上開強制戒治執行完畢後五年內之九十七年六月二
    十五日上午十時許，在臺北縣三峽鎮○○路二九二巷十九弄
    三號內，施用第一級毒品海洛一次。嗣於九十七年六月二十
    五日晚上九時三十分許，為警在上址查獲，並扣得其所有供
    施用之第一級毒品海洛因五包（驗餘淨重零點一九八０公克
    ）、含海洛因殘渣（量微無法秤重）之夾鏈袋五個、分裝杓
    二支、分裝袋一包、電子磅秤一個。
三、案經臺北縣政府警察局中和分局報請臺灣板橋地方法院檢察
    署檢察官偵查起訴。
    理    由
一、訊據被告對其在上揭時間、地點施用第一級毒品海洛因之事
    實，於偵查及本院審理中自白不諱，而其為警查獲時，同意
    接受員警採尿，經警將所採集尿液檢體送驗後，其尿液檢體
    呈嗎啡陽性反應乙節，亦有臺灣檢驗科技股份有限公司九十
    七年七月十四日出具之濫用藥物檢驗報告、臺北縣政府警察
    局中和分局毒品案犯罪嫌疑人姓名及代碼對照表各一件附卷
    足憑，並有被告所有之第一級毒品海洛因五包（驗餘淨重零
    點一九八０公克，上開毒品業經送驗結果確含第一級毒品海
    洛因成分無誤，有交通部民用航空局航空醫務中心九十七年
    七月四日航藥鑑字第０九七三三七八號毒品鑑定書一件在卷
    可佐）、含海洛因殘渣（量微無法秤重）之夾鏈袋五個、分
    裝杓二支、分裝袋一包、電子磅秤一個扣案足資佐證。足認
    被告前開自白與事實相符，應堪採信。至被告於本院審理中
    雖供稱其已有進行「美沙冬」替代療法等語，惟查，依毒品
    危害防制條例第二十一條規定，限於在犯罪未發覺前，自動
    向行政院衛生署指定之醫療機構請求治療，而於治療中經查
    獲之被告，始可由檢察官為不起訴之處分；另九十七年四月
    三十日修正之毒品危害防制條例第二十四條亦僅規定檢察官
    可為附命完成戒癮治療之緩起訴處分。查被告係於本案為警
    查獲後之九十七年七月二日始接受美沙冬替代療法，有財團
    法人恩主宮醫院診斷證明書一件在卷足憑，是被告並非於犯
    罪未發覺前自動赴指定之醫療機構進行「美沙冬」替代療法
    治療，且本案復已經檢察官提起公訴，自與前揭規定不符，
    法院亦不得代替檢察官為不起訴或緩起訴處分，附此敘明。
    又被告前於九十二年間因施用毒品案件，經本院以九十二年
    度毒聲字第一八九五號裁定送勒戒處所觀察、勒戒後，認有
    繼續施用毒品之傾向，再經本院以九十二年度毒聲字第二一
    三六號裁定令入戒治處所施以強制戒治，嗣因執行強制戒治
    成效及格，無繼續戒治之必要，經臺灣高等法院以九十三年
    度毒抗字第六二號裁定諭知停止戒治，所餘期間付保護管束
    ，於九十三年五月五日釋放出所，該停止戒治付保護管束期
    間至九十三年七月十日期滿後，由臺灣板橋地方法院檢察署
    檢察官以九十三年度戒毒偵字第三二一號為不起訴處分確定
    之事實，有臺灣高等法院被告前案紀錄表一件在卷可稽，是
    被告於強制戒治執行完畢後五年內，再犯本件施用毒品犯行
    ，應毒品危害防制條例第十條規定處罰。從而，本件事證明
    確，被告犯行堪以認定，應依法論科。
二、核被告所為，係犯毒品危害防制條例第十條第一項之施用第
    一級毒品罪。被告施用前後持有第一級毒品海洛因之低度行
    為，為其施用之高度行為所吸收，不另論罪。又被告有如事
    實欄一所述之犯罪科刑及執行情形，有臺灣高等法院被告前
    案紀錄表一件附卷可參，是被告於有期徒刑執行完畢後五年
    以內，故意再犯本件有期徒刑以上之罪，為累犯，應依刑法
    第四十七條第一項規定，加重其刑。爰審酌被告素行、智識
    程度、犯罪動機、目的、手段、前已因施用毒品犯行，經強
    制戒治、刑罰執行，仍再為本件犯行，惡性非輕，惟犯後坦
    承犯行，態度尚佳等一切情狀，量處如主文所示之刑。
三、末查，扣案之第一級毒品海洛因五包內之海洛因（驗餘淨重
    零點一九八０公克）、含海洛因殘渣之夾鏈袋五個內之海洛
    因殘渣（量微無法秤重），為查獲之第一級毒品，應依毒品
    危害防制條例第十八條第一項前段規定，宣告沒收銷燬之；
    包裝上開毒品及毒品殘渣之外包裝夾鏈袋共十個、分裝杓二
    支、分裝袋一包、電子磅秤一個，則為被告所有，供其施用
    第一級毒品所用之物，業據被告於本院審理中供述明確，爰
    依刑法第三十八條第一項第二款規定，宣告沒收之。
據上論斷，應依刑事訴訟法第二百七十三條之一第一項、第二百
九十九條第一項前段，毒品危害防制條例第十條第一項、第十八
條第一項前段，刑法第十一條前段、第四十七條第一項、第三十
八條第一項第二款，判決如主文。
本案經檢察官江耀民到庭執行職務。
中    華    民    國    97    年    10    月    23    日
                  刑事第十三庭    法  官  白光華
以上正本證明與原本無異。
如不服本判決應於送達後10日內向本院提出上訴狀。
                                  書記官  張玉如
中    華    民    國    97    年    10    月    23    日
附錄本案論罪科刑法條全文
毒品危害防制條例第十條
施用第一級毒品者，處六月以上五年以下有期徒刑。
施用第二級毒品者，處三年以下有期徒刑。


司法院資訊處製作；財團法人民間司法改革基金會備份。
